臺灣板橋地方法院刑事判決　　　　　　　 94年度訴字第834號
公　訴　人　臺灣板橋地方法院檢察署檢察官
被　　　告　乙○○
上列被告因違反著作權法案件，經檢察官提起公訴（94年度偵字
第4982號），被告於準備程序為有罪之陳述，經本院告知簡式審
判程序之旨，並聽取當事人意見後，本院裁定由受命法官進行簡
式審判程序，並判決如下：
    主  文
乙○○連續意圖銷售而擅自以重製於光碟之方法侵害他人之著作
財產權，處有期徒刑柒月，緩刑年。
扣案電腦壹台、獨立式一對一燒錄器壹台、如附表所示之重製光
碟肆佰伍拾玖片、空白CD─R光碟貳佰片均收。
    事  實
一、乙○○明知如附表所示劇名影片，係香港電視廣播（國際）
    有限公司（下稱香港電視廣播公司）享有著作財產權之視聽
    著作，並專屬授權弘音多媒體科技股份有限公司（下稱弘音
    公司）取得台灣、澎湖、金門、馬祖地區發行、重製及出租
    授權節目錄影帶、錄像光碟、數碼影碟之獨家代理權，非經
    弘音公司授權，不得擅自以重製方法或散布重製物之方法而
    侵害他人之著作財產權。詎乙○○為圖散布竟基於意圖銷售
    而重製盜版光碟之概括犯意，自民國93年10月23日起至94年
    2 月3 日止，在台北縣三重市○○○○街50巷76號住處，或
    由網路上下載，或係自出租店承租影片後，利用其所有獨立
    式一對一燒錄器，在空白光碟片上，擅自重製如附表所示之
    影片，並明知該等光碟係侵害著作權之重製物，竟基於散布
    盜版光碟之概括犯意，在雅虎奇摩拍賣網路上，以「stella
    0829kimo」帳號（起訴書誤繕為「stalla089k imo」），以
    一部港劇新台幣（下同）200 元至300 元之價格拍賣，待不
    特定人向其訂購後，並匯款至乙○○在國泰世華銀行松山分
    行帳戶（帳號：0000000000 00000號）後，再以郵寄方式送
    至顧客指定處所，每部獲利約100 元，以此方法散布重製物
    而侵害弘音公司之視聽著作。嗣於94年2 月3 日晚上9 時30
    分許，為警在上開住處查獲，並扣得其所有供犯重製盜版光
    碟所用之電腦一台、獨立式一對一燒錄器一台、如附表所示
    重製光碟459 片、空白CD─R200片。
二、案經弘音公司訴由臺北市警察局萬華分局報請台灣板橋地方
    法院檢察署檢察官偵查起訴。
    理  由
一、上開連續意圖銷售而擅自以重製之方法侵害他人之著作財產
    權及明知係侵害他人著作財產權之重製物而散布之行為，業
    據被告乙○○於警詢、偵查及本院審理時坦承不諱，核與告
    訴人弘音公司之代理人甲○○於警詢中所為指訴相符，並有
    告訴人提出之香港電視廣播（國際）有限公司授權證明書3
    紙、鑑識報告1 紙、奇摩拍賣網站上網頁內容電腦列印資料
    1 份、IP位置查詢表1 份、國泰世華銀行松山分行帳戶查詢
    表1 份等資料在卷為憑，並有弘音公司94年5 月2 日陳報狀
    附卷可考，復有如事實欄所載之物扣案足佐。綜上所述，事
    證明確，被告犯行堪以認定。
二、按著作權法於93年9 月1 日修正公佈，於同年月3 日生效，
    被告行為在修法之後，自無比較新舊法之問題。核被告所為
    ，係犯著作權法第91條第3 項、第91條之1 第3 項之罪（蓋
    經濟部於93年12月31日以經智字第09304609231 號函93年新
    修正著作權法條文適用之相關問題釋示，第91條之1 第1項
    所稱之「重製物」，依立法原意、條文文義及體系解釋，應
    僅限於「合法重製物」，如出版契約中已明定重製發行之期
    限，並載明期滿後之庫存應予銷毀，違反之者；第91條之1
    第2 項所稱之「重製物」，依立法原意、條文文義及體系解
    釋，限於「非法重製物」，如在夜市或商店販賣盜版光碟，
    故本件應係觸犯著作權法第91條之1 第3 項之罪）。雖起訴
    書未論及著作權法第91條之1 第3 項之罪，惟起訴事實已述
    及，並經蒞庭公訴人補充論述，本院自得併予審理。被告明
    知係侵害著作財產權之光碟重製物而散布前之持有行為，為
    其明知係侵害著作財產權之重製物而散布之前階段行為，不
    另論罪。被告多次意圖銷售而重製盜版光碟及多次將盜版光
    碟散布於眾行為，時間緊密，所犯構成要件均相同，顯係各
    基於概括犯意為之，均應依連續犯之例以一罪論，並均加重
    其刑。被告所犯上開二罪間，有方法、目的之牽連關係，應
    從一重之著作權法第91條第3 項之意圖銷售而擅自以重製於
    光碟之方法侵害他人著作財產權罪。爰審酌被告於警詢、偵
    審中均坦承犯行，並參酌被告在網路販賣盜版光碟之時間及
    數量，所獲得之利益及其犯罪之動機、目的、手段、所生危
    害等一切情狀，處如主文所示之刑，以資懲戒。末被告前無
    犯罪紀錄，此有臺灣高等法院被告前案紀錄表在卷為憑，其
    因一時失慮致罹刑章，犯後坦承犯行，深表悔意，且與弘音
    公司達成和解，信經此偵審程序，應知惕勵而無再犯之虞，
    因認所宣告之刑以暫不執行為適當，爰併予宣告緩刑3 年，
    以啟自新，併觀後效。扣案如事實欄所載之物，係被告供重
    製盜版光碟所用之物，業據被告陳明在卷，爰依著作權法第
    98條前段之規定諭知宣告沒收。
據上論斷，應依刑事訴訟法第273 條之1 第1 項、第299 條第1
項前段，著作權法第91條第3 項、第91條之1 第3 項、第98條前
段，刑法第56條、第11條前段、第55條、第74條第1 款，判決如
主文。
本案經檢察官魏正杰到庭執行職務。
中　　華　　民　　國　　94　　年　　5 　　月　　31　　日
                  刑事第四庭    法　官  李麗玲
上正本證明與原本無異
如不服本判決應於送達後10日內向本院提出上訴狀
                                書記官　周百川
中　　華　　民　　國　　94　　年　　5 　　月　　31　　日
附錄本案論罪科刑法條全文：
著作權法第91條
擅自以重製之方法侵害他人之著作財產權者，處三年以下有期徒
刑、拘役，或科或併科新臺幣七十五萬元以下罰金。
意圖銷售或出租而擅自以重製之方法侵害他人之著作財產權者，
處六月以上五年以下有期徒刑，得併科新臺幣二十萬元以上二百
萬元以下罰金。
以重製於光碟之方法犯前項之罪者，處六月以上五年以下有期徒
刑，得併科新臺幣五十萬元以上五百萬元以下罰金。
著作僅供個人參考或合理使用者，不構成著作權侵害。
著作權法第91條之1
擅自以移轉所有權之方法散布著作原件或其重製物而侵害他人之
著作財產權者，處三年以下有期徒刑、拘役，或科或併科新臺幣
五十萬元以下罰金。
明知係侵害著作財產權之重製物而散布或意圖散布而公開陳列或
持有者，處三年以下有期徒刑，得併科新臺幣七萬元以上七十五
萬元以下罰金。
犯前項之罪，其重製物為光碟者，處六月以上三年以下有期徒刑
，得併科新臺幣二十萬元以上二百萬元以下罰金。但違反第八十
七條第四款規定輸入之光碟，不在此限。
犯前二項之罪，經供出出物品來源，因而破獲者，得減輕其刑。
